臺灣苗栗地方法院民事簡易判決　九十一年度苗簡字第八一號
　　原　　　告　乙○○
　　被　　　告　甲○○
右當事人間排除侵害事件，本院判決如左：
    主    文
原告之訴及假執行之聲請均駁回。
訴訟費用由原告負擔。
    事    實
一、原告方面：
  （一）聲明：
    １、被告應將坐落苗栗縣竹南鎮○○段地二二九、二三０地號土地，面積分別約
        十五平方公尺、十二點五平方公尺（實際面積依實測為準）定著物拆除，並
        返還予原告。
    ２、訴訟費用由被告負擔。
    ３、原告願供擔保請准宣告假執行。
  （二）陳述：
    １、坐落苗栗縣竹南鎮○○段地二二九、二三０地號土地為原告所有，另同段第
        二三二之七地號土地及其建物即同段六０八建號均係被告所有，兩造之土地
        互為鄰地，被告竟未經伊同意，分別無權占有二二九、二三０地號土地，面
        積各為十五平方公尺、十二點五平方公尺（實際面積依實測為準）。
    ２、嗣經多次協調，被告仍未改善，爰依民法第七百六十七條及七百九十六條之
        規定，請求排除侵害並返還土地。
  （三）證據：提出現場照片六紙及建物現場概況草圖、土地登記謄本、存證信函各
        一份（均影本）。
二、被告方面：
  （一）聲明：如主文所示。
  （二）陳述：就先前無權占有原告土地部分，業已拆除完畢，倘若測量結果認為伊
        還尚有無權占有原告之土地之情形，則願意自動拆除。
    理    由
一、原告起訴主張坐落苗栗縣竹南鎮○○段地二二九、二三０地號土地為原告所有，
    另同段第二三二之七地號土地及其建物即同段六０八建號均係被告所有，兩造之
    土地互為鄰地等情，此為被告所不爭執，復據原告提出土地登記謄本為證，堪信
    其主張為真實。是以本件所應審酌者乃在於被告所有之建物，是否分別無權占有
    原告之同段二二九、二三０地號土地，面積各為十五平方公尺、十二點五平方公
    尺（實際面積依實測為準）。
二、經查：本件原告所主張被告「擅自無權占有苗栗縣竹南鎮○○段地二二九、二三
    ０地號土地」，經本院於民國九十一年四月十六日會同兩造及苗栗縣竹南地政事
    務所羅世安測量員到場勘測結果，被告建物坐落之位置均係位於同段二三二之七
    、二三二之九、二三一地號等三筆土地內，該等建物占有之土地，與原告所主張
    同段之二二九、二三０地號土地位置不符等情，業據本院到場履勘屬實，並有苗
    栗縣竹南地政事務所九十一年五月三日覆函在卷可稽。嗣原告主張上開土地測量
    施測方法有誤，請求由內政部土地測量局親赴現場再行施測，本院另於同年七月
    二十五日會同兩造及內政部土地測量局測量員陳群立偕同協辦人員三人，再次到
    場勘測結果，亦認為被告建物並無逾越使用同段二二九、二三０地號之土地，有
    該局九十一年九月十三日覆函在卷可稽，足認原告上開主張為無理由，不應准許
    。是被告辯稱已未有任何占有原告所有上開二筆土地之情事等語，應堪信為真實
    ，從而，原告本於所有物返還請求權之法律關係，訴請被告排除侵害並將系爭土
    地返還予原告，自屬無據，應予駁回。又其本案之請求既經駁回，其假執行之聲
    請亦失所附麗，應併駁回。
三、末查原告對於內政部土地測量局上開施測結果，雖於本院九十一年十月十六日審
    理中表示，希望能由原告再找測量師對圖面檢核云云。惟原告對於苗栗縣竹南地
    政事物所及內政部土地測量局上開之測量結果，並未提出任何積極證據證明有何
    不實之處，況且由原告找測量師對圖面檢核，其施測技術及專業能力是否均能比
    前開測量員，恐有疑慮，且私人檢測之結果其證據力亦屬薄弱，本院認為原告此
    部分之請求，為無理由，附此敘明。
四、據上論結，本件原告之訴為無理由，依民事訴訟法第七十八條，判決如主文。
中　　　華　　　民　　　國　　九十一　　年　　　十　　　月　　三十　　日
                                  臺灣苗栗地方法院苗栗簡易庭
~B法　　　官　吳振富
右為正本係照原本作成。
如對本判決上訴，須於判決送達後廿日內向本院提出上訴狀。
~B法院書記官　尤旗樟
中　　　華　　　民　　　國　　九十一　　年　　　十　　　月　　三十　　日
